臺灣嘉義地方法院民事裁定  
110年度監宣字第84號
聲  請  人  張澄輝  



相  對  人  李笑    

關  係  人  張瓊文  
            楊基煌  
            楊美蘭  
上列當事人間聲請監護宣告事件，本院裁定如下：   
    主  文
一、宣告李笑（女，民國00年0月0日生，身分證統一編號：Z000
    000000號）為受監護宣告之人。
二、選定張澄輝（男，民國00年0月0日生，身分證統一編號：Z0
    00000000號）為受監護宣告之人李笑之監護人。
三、指定張瓊文（女，民國00年0月0日生，身分證統一編號：Z0
    00000000號）為會同開具財產清冊之人。
四、聲請費用由受監護宣告之人李笑負擔。    
    理  由
一、聲請意旨略以：聲請人為相對人之配偶，關係人張瓊文為相
    對人之女，相對人於民國108年10月14日因左側大腦缺血性
    腦中風及失語症，致不能處理事務，爰依法聲請如主文所示
    等語。
二、對於因精神障礙或其他心智缺陷，致不能為意思表示或受意
    思表示，或不能辨識其意思表示之效果者，法院得因本人、
    配偶、四親等內之親屬、最近一年有同居事實之其他親屬、
    檢察官、主管機關或社會福利機構之聲請，為監護之宣告，
    民法第14條第1項定有明文。
三、查聲請人主張之前揭事實，已據其提出繼承系統表、長庚醫
    療財團法人嘉義長庚紀念醫院診斷證明書各1份、戶籍謄本6
    份為憑；又本院審驗相對人之精神及心智狀況，點呼其姓名
    、年籍、現在何處，相對人雙眼睜開、意識清醒、插鼻胃管
    ，對詢問問題均無回應等情，此有本院110年5月3日勘驗筆
    錄附卷可稽；並參酌戴德森醫療財團法人嘉義基督教醫院精
    神科主治醫師趙星豪所為之精神鑑定報告書略以：相對人因
    右側大腦中風導致肢體偏癱及失語症，日常生活需他人協助
    ，在鑑定時，相對人意識清醒，但受腦中風後遺症影響，對
    於問話完全無法回應，故相對人因其他心智缺陷，致不能為
    意思表示或受意思表示，或不能辨識其意思之效果，建議為
    監護宣告等語。綜上，堪認相對人確因其他心智缺陷，致不
    能為意思表示或受意思表示，或不能辨識其意思表示效果等
    情為真，故本件聲請為有理由，爰依上揭規定，宣告相對人
    為受監護宣告之人。
四、受監護宣告之人應置監護人。法院為監護之宣告時，應依職
    權就配偶、四親等內之親屬、最近一年有同居事實之其他親
    屬、主管機關、社會福利機構或其他適當之人選定一人或數
    人為監護人，並同時指定會同開具財產清冊之人。法院選定
    監護人時，應依受監護宣告之人之最佳利益，優先考量受監
    護宣告之人之意見，審酌一切情狀，並注意下列事項：一、
    受監護宣告之人之身心狀態與生活及財產狀況。二、受監護
    宣告之人與其配偶、子女或其他共同生活之人間之情感狀況
    。三、監護人之職業、經歷、意見及其與受監護宣告之人之
    利害關係。四、法人為監護人時，其事業之種類與內容，法
    人及其代表人與受監護宣告之人之利害關係。民法第1110條
    、第1111條第1項及第1111條之1分別定有明文。
五、本件相對人既經為監護之宣告，已如上述，自應依上開規定
    ，為其選定監護人及指定會同開具財產清冊之人。審酌相對
    人與配偶即聲請人育有3名女兒，與前配偶育有4名子女，其
    中次男已過世，多數子女已具狀同意分別由聲請人擔任監護
    人及由關係人張瓊文擔任會同開具財產清冊之人等語，有戶
    籍謄本、同意書在卷可證（見本院卷第15至25、53至57頁）
    ，併參聲請人與相對人為至親關係，彼此間應具有一定之信
    賴感及依附感，關係人張瓊文對相對人之財產狀況應具一定
    瞭解程度，堪信由聲請人擔任相對人之監護人，及由關係人
    張瓊文擔任會同開具財產清冊之人，應符合相對人之最佳利
    益，爰裁定如主文第2項及第3項所示。
六、依民法第1113條準用同法第1099條、第1099條之1規定，於
    監護開始時，監護人張澄輝對於受監護宣告人即相對人之財
    產，應會同張瓊文於2個月內開具財產清冊，並陳報法院，
    於此之前僅得對受監護人財產為必要之管理，併此指明。
七、依家事事件法第164條第2項，裁定如主文。
中　　華　　民　　國　　110 　年　　5 　　月　　4 　　日
                     家事庭     法  官　王昌國 
以上正本係照原本作成。
如對本裁定抗告須於裁定送達後10日內向本院提出抗告狀。
中　　華　　民　　國　　110 　年　　5 　　月　　4 　　日
                                書記官   陳喬琳